【裁判字號】    97,交聲,221
【裁判日期】    971126
【裁判案由】    違反道路交通管理處罰條例聲明異議
【裁判全文】
臺灣新竹地方法院交通事件裁定         97年度交聲字第221號
原處分機關  交通部公路總局新竹區監理所新竹市監理站
異  議  人  甲○○
即受處分人
上列異議人即受處分人因違反道路交通管理處罰條例案件，對於
交通部公路總局新竹區監理所新竹市監理站民國97年6 月19日竹
監新四字第裁51-E00000000號違反道路交通管理事件裁決處分聲
明異議，本院裁定如下：
    主  文
異議駁回。
    理  由
一、按受處分人，不服主管機關所為之處分，得於接到裁決書之
    翌日起20日內，向管轄地方法院聲明異議；又交通法庭認為
    聲明異議無理由者，應以裁定駁回之，道路交通管理處罰條
    例第87條第1 項、道路交通案件處理辦法第19條分別定有明
    文。
二、次按駕駛人駕駛汽車，應遵守道路交通標線之指示，而汽車
    駕駛人不遵守道路交通標誌、標線、號誌之指示者，處新台
    幣（下同）900 元以上1,800元 以下罰鍰。又停止線，用以
    指示行駛車輛停止之界限，車輛停止時，其前懸部分不得伸
    越該線。本標線設於已設有「停車再開」標誌或設有號誌之
    交岔路口，鐵路平交道或行人穿越道之前方及左彎待轉區○
    ○○○道路交通安全規則第90條、道路交通管理處罰條例第
    60條第2 項第3 款、道路交通標誌標線號誌設置規則第170
    條第1 項定有明文。
三、本件原處分機關交通部公路總局新竹區監理所新竹市監理站
    ，以異議人甲○○駕駛趙瑞龍所有、車牌號碼R4─8148號自
    用一般小客車，於96年4 月21日上午8 時52分許，行經臺一
    線77公里處時，因不遵守道路交通標線之指示，經新竹市警
    察局交通隊（下稱舉發單位）依感應式測速照相設備拍照採
    證，以異議人違反道路交通管理處罰條例第60條第2 項第3
    款規定而逕行掣單舉發；嗣異議人向原處分機關提出陳述，
    由原處分機關函請原舉發單位調查結果，仍認其有前揭違規
    行為，乃以違反道路交通管理處罰條例第60條第2 項第3 款
    ，汽車駕駛人，駕駛汽車不遵守道路交通標誌、標線、號誌
    之指示之規定為由，裁處異議人罰鍰900 元。
四、聲明異議意旨略以：依舉發單位函文意見，上開車輛在紅燈
    亮起後3.5秒，後輪（含全車身）已越過停止線，足見3.5秒
    前，該車正接觸停止線或超越中，又異議人行進時接觸停止
    線紅燈尚未亮起，當穿越停止線時，紅燈才亮。又依舉證照
    片中機車與汽車依速度與行進方向完全進行同樣行為，可證
    異議人接觸停止線時紅燈尚未亮起，爰聲請撤銷原裁決處分
    等語。
五、經查：
（一）本件異議人駕駛上開自用小客車於97年4 月21日上午8 時
      52分許，行經臺一線77公里處（調查站旁）時，不依道路
      交通標線之指示，經該路口之微電腦自動測高速照相設備
      拍照存證，為警逕行舉發等事實，有上開舉發單1 份、採
      證照片2 幀及新竹縣警察局於97年6 月12日竹市警交字第
      0970021954號函附卷可稽。
（二）又本件違規路段所裝設之微電腦闖紅燈自動測速照相系統
      ，係採志伸股份有限公司之微電腦闖紅燈及自動測高速照
      相設備，有本院公務電話記錄表1 紙附卷可稽。經核對志
      伸股份有限公司之「微電腦闖紅燈及自動測高速照相操作
      手冊」（節本附本院卷）後，可解讀採證照片內容為：(1)
      第1 幀照片（即本院卷第8 頁下方左邊之照片）：最上面
      第1 行為「97年4 月21日上午8 時52分」、左邊第1 行為
      「第1 車道、黃燈時間6.0 秒」、左邊第2 行為「違規相
      片序號為044 」、中間綠色部分為違規地點（新竹線台一
      線77公里）、右邊第1 行為「紅燈時間3.5 秒」。(2)第2
      幀照片（即本院卷第8 頁下方右邊之照片）：最上面第1
      行為「97年4 月21日上午8 時52分」、左邊第1 行為「第
      1 車道、黃燈時間6.0 秒」、左邊第2 行為「違規相片序
      號為044 」、中間綠色部分為違規地點（新竹線台一線77
      公里）、右邊第1 行為「紅燈時間4.5 秒」、右邊第2 行
      為「違規時速25公里」，參以照片上行駛第1 車道之車輛
      ，確係車號R4─8148號自用小客車無疑。是依上開2 幀採
      證照片，足認異議人所駕駛之上開自用小客車，於97年4
      月21日上午8 時52分許，行經新竹線台一線77公里處，於
      交岔路口圓形紅燈亮起後3.5 秒，並未遵守道路交通標線
      之指示，車輛前懸超越停止線，並於圓形紅燈亮起後4.5
      秒，猶以時速25公里之速度行至交岔路口網狀線處之事實
      ，堪以認定。
（三）異議人雖辯稱：接觸停止線時紅燈尚未亮起，係穿越停止
      線後紅燈始亮起云云，然依上開採證照片所示之數據，異
      議人駕駛上開車輛行經上開地點時，猶以時速約25公里前
      進，折合秒速約6.94公尺，而異議人在紅燈亮起後3.5秒
      所駕駛之上開自用小客車後輪剛超越停止線，是異議人在
      紅燈亮起前距離交岔路口停止線仍約有20公尺左右之反應
      距離，應非在穿越停止線後紅燈始亮起，其所辯顯不足採
      。至異議人主張採證照片中之機車可證異議人接觸停止線
      時紅燈尚未亮起乙節，經核採證照片中與異議人所駕自用
      小客車相同行進方向、行進中之機車，已經通過交岔路口
      ，且距該交岔路口已有相當之距離，而非與異議人所駕駛
      之上開自用小客車約略相當之位置，亦無從證明異議人於
      紅燈亮起前即已通過停止線，異議人空言主張，難謂有理
      。
六、綜上所述，異議人確有於舉發單所載時、地駕駛汽車不遵守
    道路交通標線之指示之違規事由，應堪認定。原處分機關依
    道路交通管理處罰條例第第60條第2 項第3 款之規定，裁處
    異議人罰鍰900 元，核無違誤。本件異議人之異議為無理由
    ，自應將其異議駁回。
中    華    民    國    97    年    11    月  26      日
                  交通法庭  法  官  李毓華
以上正本證明與原本無異。
如不服本裁定，應於裁定送達後5日內向本院提出抗告狀。
中    華    民    國    97    年    11    月    26    日
                            書記官  陳美利


司法院資訊處製作；財團法人民間司法改革基金會備份。
